臺灣臺中地方法院刑事判決
110年度訴字第2080號
聲  請  人  臺灣臺中地方檢察署檢察官
被      告  涂皓閔



上列被告因傷害案件，經檢察官聲請簡易判決處刑（110年度偵
字第29421號），本院認不得逕以簡易判決處刑，改行通常程序
（原案號：110年度中簡字第2229號），判決如下：
    主    文
本件公訴不受理。
    理    由
一、聲請簡易判決處刑意旨如附件聲請簡易判決處刑書所載。
二、告訴乃論之罪，告訴人於第一審辯論終結前，得撤回其告訴
    ；告訴乃論之罪，其告訴經撤回者，應諭知不受理之判決；
    不受理之判決，得不經言詞辯論為之。刑事訴訟法第238 條
    第1 項、第303 條第3 款、第307 條分別定有明文。
三、經查，本件被告經檢察官以涉犯刑法第277條第1 項之傷害
    罪聲請簡易判決處刑，依照同法第287 條規定係屬告訴乃論
    之罪，並經告訴人提出告訴。嗣被告與告訴人於110年11月1
    5日當庭成立和解，告訴人並於同日撤回告訴，有本院訊問
    程序筆錄、和解筆錄、撤回告訴聲請狀在卷可稽，爰改行通
    常程序，並不經言詞辯論，逕諭知不受理之判決。
據上論斷，應依刑事訴訟法第303 條第3 款、第307 條，判決如
主文。
中　　華　　民　　國　　110 　年　　11　　月　　22　　日
                  刑事第二庭   審判長法  官  陳淑芳

                                     法  官  黃光進

                                     法  官  徐煥淵
以上正本證明與原本無異。
如不服本判決應於收受送達後20日內向本院提出上訴書狀，並應
敘述具體理由；其未敘述上訴之理由者，應於上訴期間屆滿後20
日內向本院補提理由書（均須按他造當事人之人數附繕本）「切
勿逕送上級法院」。
告訴人或被害人如不服判決，應備理由具狀向檢察官請求上訴，
上訴期間之計算，以檢察官收受判決正本之日起算。
                            　　　　書記官   陳麗靜
中　　華　　民　　國　　110 　年　　11　　月　　22　　日
附件：
臺灣臺中地方檢察署檢察官聲請簡易判決處刑書          雲股
                                    110年度偵字第29421號
　　被　　　告　涂皓閔　男　24歲（民國00年0月00日生）
　　　　　　　　　　　　住彰化縣○○鎮○○巷00○0號
　　　　　　　　　　　　居臺中市○○區○○路00號6樓
　　　　　　　　　　　　國民身分證統一編號：Z000000000號
上列被告因傷害案件，業經偵查終結，認為宜以簡易判決處刑，
茲敘述犯罪事實及證據並所犯法條如下：
　　　　犯罪事實
一、涂皓閔於民國109年12月24日凌晨1時30分許，在臺中市○○區
    ○○路00號15樓之2住處房間，因細故與其父親涂家原之女友
    陳芸熙發生口角，涂皓閔竟基於傷害之故意，以手掐陳芸熙
    脖子並打陳芸熙頭部之方式毆打陳芸熙，並將陳芸熙推出房
    門外，致陳芸熙跌坐在地，受有頭部擦挫傷、頸部擦挫傷、
    右側肘部及右側前臂挫傷、左側前臂擦挫傷、右側手部擦挫
    傷、右側大拇指撕裂傷、右側手部撕裂傷、右側臀部挫傷等
    傷害。
二、案經陳芸熙訴由臺中市政府警察局第六分局報告偵辦。
　　　　證據並所犯法條
一、訊據被告涂皓閔固坦承有於上揭時、地與告訴人陳芸熙發生
    口角衝突並有掐脖子、推出房門情事，惟矢口否認有何傷害
    犯行，辯稱：我認為我是正當防衛等語。惟查，上揭犯罪事
    實，業據告訴人陳芸熙指證歷歷，有警詢筆錄、偵訊筆錄在
    卷可稽，被告復自陳對於其係正當防衛一情並無證據可佐，
    故被告上開辯解，顯係卸責之詞，不足採信。此外，並有仁
    愛醫療財團大里仁愛醫院驗傷診斷書、家庭暴力通報表、傷
    勢照片在卷可參，被告犯嫌，堪予認定。
二、核被告所為，係犯刑法第277條第1項之傷害罪嫌。
三、依刑事訴訟法第451條第1項聲請逕以簡易判決處刑。　　　
    此    致
臺灣臺中地方法院
中　　華　　民　　國　 110　　年　　9 　　月　　30　　日
                              檢  察  官  陳 振 義